臺灣高雄地方法院刑事附帶民事訴訟判決
原　　　告　許月芳
被　　　告　彭德旺
上列被告因偽造文書等案件（本院100 年度訴緝字第9 號），經
原告提起附帶民事訴訟，請求損害賠償，本院判決如下：
    主  文
被告應給付原告新臺幣貳佰肆拾萬元。
    事實及理由
一、原告主張：被告彭德旺係位於高雄市○○區○○路23號1 樓
    之民生不動產企業社（下稱民生企業社）之負責人，被告於
    民國96年9 月8 日某時，在民生企業社內，接受原告許月芳
    、陳高正以其子陳皆佑名義委託代為標購坐落於「高雄市前
    鎮區○○○路1007巷5 號5 樓」之房地，嗣被告陸續向原告
    許月芳及陳高正收取購買上揭房地之價款共新臺幣（下同）
    240 萬元，被告取得該240 萬元後，竟將上開款項擅自挪作
    他用；為此，爰依民法侵權行為損害賠償之法律關係，提起
    本件刑事附帶民事訴訟等情。並聲明：被告應給付原告240
    萬元。
二、被告則抗辯稱：其無力賠償原告等語。並聲明：原告之訴駁
    回。
三、按因犯罪而受損害之人，於刑事訴訟程序得附帶提起民事訴
    訟，對於被告及依民法負賠償責任之人，請求回復其損害；
    附帶民事訴訟之判決，應以刑事訴訟判決所認定之事實為據
    ，刑事訴訟法第487 條第1 項、第500 條前段分別定有明文
    。次按因故意或過失，不法侵害他人之權利者，負損害賠償
    責任，民法第184 條第1 項前段定有明文。經查，本件被告
    於96年9 月8 日，在民生企業社內，接受原告與陳高正以其
    子陳皆佑名義委託代為標購坐落於「高雄市前鎮區○○○路
    1007巷5 號5 樓」之房地，嗣由被告及不知情之民生企業社
    之業務員王紫涵向原告與陳高正收取購買上揭房地之價款共
    240 萬元，詎彭德旺取得該240 萬元後，竟基於變易持有為
    所有之犯意，將上開款項擅自挪作他用，據以侵占入己之事
    實，為被告所不否認，並經本院於100 年5 月25日以100 年
    度訴緝字第9 號刑事判決判處被告有罪在案，有該判決在卷
    可稽，堪認原告上開主張為真實。揆諸上開規定，則原告基
    於侵權行為損害賠償之法律關係，即依民法第184 條第1 項
    前段規定，請求被告給付原告240 萬元，即屬有據，應予准
    許。
四、另本件係刑事附帶民事訴訟事件，依刑事訴訟法第505 條第
    2 項規定，免納裁判費用，且本件復無其他訴訟費用，爰不
    諭知訴訟費用之負擔，附此敘明。
五、本件事證已臻明確，兩造其餘攻擊防禦方法，核與判決結果
    不生影響，爰不一一論述之。
六、至被告於100 年5 月20日另具狀陳報和解書1 份，惟因係在
    本件言詞辯論終結後所為，爰不予審酌，附此敘明。
據上論結，原告之訴為有理由，依刑事訴訟法第502 條第2 項，
判決如主文。
中    華    民    國   100    年    5     月    25    日
                  刑事第十三庭  審判長法  官  黃蕙芳
                                      法  官  陳筱雯
                                      法  官  王參和
以上正本證明與原本無異。
如不服本判決應於收受本判決後10日內向本院提出上訴書狀，並
應敘述具體理由，如未敘述上訴理由者，應於上訴期間屆滿後20
日內補提理由書狀於本院（均須按他造當事人之人數附繕本）「
切勿逕送上級法院」。
中    華    民    國   100    年    5     月    25    日
                                      書記官  葉祝君